臺灣板橋地方法院刑事判決　　　　　　　 96年度易字第341號
公　訴　人　臺灣板橋地方法院檢察署檢察官
被　　　告　己○○
　　　　　　乙○○
上列被告因違反毒品危害防制條例案件，經檢察官提起公訴（九
十五年度偵字第二八六六八號、第二八六六九號），本院判決如
下：
    主  文
己○○、乙○○均無罪。
    理  由
一、公訴意旨略以：被告己○○（原名顏士傑）曾因傷害案件，
    於民國九十一年十一月二十九日經臺灣高等法院以九十一年
    度上易字第二八四一號判決判處有期徒刑三月確定，於九十
    二年一月八日易科罰金執行完畢。被告乙○○曾因殺人案件
    ，於八十六年十月二十三日經臺灣板橋地方法院以八十六年
    度重訴字第二四號判決判處有期徒刑九年確定，於九十五年
    二月二十七日因假釋期滿未經撤銷而執行完畢。詎均不知悔
    改，共同基於轉讓第三級毒品愷他命（Ketamine）之犯意聯
    絡，於不詳時間，持有數量不等之愷他命。被告己○○、乙○○並於九十五年十二月六日下午某時，提供其位在臺北縣
    新莊市○○街九九巷十一弄十一號住處及住處內之施用愷他
    命用鐵盤、吸管一支及愷他命供其二人及丙○○、戊○○二
    人施用，並由其二人轉讓愷他命十包（總毛重八公克）予丙○○。嗣於九十五年十二月六日下午五時許，臺北縣新莊市
    ○○街九九巷十一弄十一號旁，經警查獲自該處外出購物之
    丙○○，並扣得愷他命十包（總毛重八公克）。又於同日下
    午六時許，在臺北縣新莊市○○街九九巷十一弄十一號外，
    查獲被告己○○並扣得愷他命一大包（毛重八點三公克）。
    再於同日下午六時三十分許，經警在己○○、丙○○陪同下
    ，進入己○○位在臺北縣新莊市○○街九九巷十一弄十一號
    處所內，查獲乙○○、甲○○（乙○○女友）、戊○○等三
    人，並於住處客廳查獲施用愷他命鐵盤一個及吸管一支等物
    。經檢將己○○、乙○○、丙○○、戊○○、甲○○五人親
    自採集之尿液檢體送驗，己○○、乙○○、丙○○、戊○○
    等四人尿液檢體呈愷他命陽性反應，因認被告己○○、乙○○均涉犯毒品危害防制條例第八條第三項之轉讓第三級毒品
    罪嫌等語。
二、按犯罪事實應依證據認定之，無證據不得認定犯罪事實；不
    能證明被告犯罪者，應諭知無罪之判決，刑事訴訟法第一百
    五十四條第二項及第三百零一條第一項分別定有明文。次按
    認定不利於被告之事實須依積極證據，苟積極證據不足為不
    利於被告事實之認定時，即應為有利於被告之認定（最高法
    院三十年臺上字第八一六號判例意旨參照）；又檢察官對於
    起訴之犯罪事實，倘其所提出之證據，不足為被告有罪之積
    極證明，或其指出之證明方法，無從說服法院以形成被告有
    罪之心證，基於無罪推定之原則，自應為被告無罪判決之諭
    知（最高法院九十二年臺上字第一二八號判例意旨參照）。
三、本件公訴人認被告己○○、乙○○涉犯上揭罪嫌，係以被告
    己○○、乙○○於警詢及偵查之供述、證人丙○○於警詢及
    偵查之證述、證人戊○○及甲○○於警詢之證述、正修科技
    大學超微量研究科技中心檢驗報告一份、扣案愷他命十包、
    愷他命一包、施用愷他命鐵盤一個及吸管一支，資為論據。
    訊據被告己○○、乙○○固坦承有施用愷他命之行為，惟均
    堅決否認有轉讓愷他命之犯行，同詞辯稱：其等沒有轉讓愷
    他命給丙○○、戊○○施用，也不知道警方在丙○○身上扣
    到的愷他命十包之來源為何等語。
四、有關證據能力部分：
  (一)按被告以外之人於審判外之言詞或書面陳述，除法律有規定
　　者外，不得作為證據，刑事訴訟法第一百五十九條第一項定
　　有明文，此乃傳聞證據之排除法則。是以證人丙○○、戊○○及甲○○於警詢之陳述，係屬於審判外之言詞陳述，依據
    上開規定，無證據能力。
  (二)次按被告以外之人於偵查中向檢察官所為之陳述，除顯有不
    可信之情況者外，得為證據，刑事訴訟法第一百五十九條之
    一第二項定有明文。查證人林忠義於偵查中既係以證人身分
    具結陳述，且觀其筆錄製作之原因、過程等，並無顯不可信
    之情況，揆諸前揭法條規定，自得為證據。
五、經查：
  (一)證人林忠義於偵查中證稱：扣案十包愷他命係案發前一、二
    天，伊去永和錢櫃附近的舞廳跟不知姓名之人買來的，伊沒
    有向己○○買過愷他命等語（見九十五年度偵字第二八六六
    九號偵查卷第九十頁）；復於本院審理時證稱：九十五年十
    二月間，伊有吸食愷他命的習慣，當時愷他命的來源幾乎都
    是去舞廳買，九十五年十二月六日當天在臺北縣新莊市○○
    街九九巷十一弄十一號旁邊被查獲時，有扣到十包愷他命，
    伊帶愷他命要去找哥哥乙○○，伊之前沒有跟己○○或乙○○拿過愷他命等語（見本院九十六年五月十七日審判筆錄第
    九頁以下），是由證人林忠義之證詞、扣案愷他命十包（總
    毛重八公克）及正修科技大學超微量研究科技中心九十五年
    十二月二十日檢驗報告一份，固能證明證人林忠義有施用愷
    他命之行為，惟尚不能證明被告二人有轉讓愷他命予證人林
    忠義之犯行。
  (二)證人戊○○於本院審理時證稱：九十五年十二月間伊有吸食
    愷他命的習慣，當時愷他命是從舞廳買來，九十五年十二月
    六日伊有到臺北縣新莊市○○街九九巷十一弄十一號，當時
    己○○、乙○○、丙○○在場，伊是自己從客廳桌上拿愷他
    命來吸食，伊沒有先問客廳桌上的愷他命是何人的，也沒有
    人說不可以拿起來施用，己○○或乙○○沒有拿愷他命給伊
    施用過，大部分都是伊自己帶愷他命去等語（見同上本院審
    判筆錄第四頁），是由證人戊○○之證詞及上開正修科技大
    學檢驗報告，固能證明證人戊○○有施用愷他命之行為，惟
    亦不足證明被告二人有轉讓愷他命予證人戊○○之犯行。
  (三)至被告己○○、乙○○於警詢及偵查時雖均坦承有施用愷他
    命之行為，並有鐵盤一個、吸管一支及愷他命一大包（毛重
    八點三公克）扣案可佐，然始終否認曾轉讓愷他命予證人林
    忠義、戊○○，是以被告二人於警詢、偵查之供述、上開正
    修科技大學檢驗報告及該等扣案物品，充其量僅能證明被告
    二人有施用愷他命之行為，尚無從證明被告等有公訴人指訴
    之轉讓愷他命犯行。
  (四)至被告己○○聲請傳喚證人甲○○，以證明其未轉讓愷他命
    予證人林忠義、戊○○，而證人甲○○經本院合法傳喚無正
    當理由未到庭，且本件公訴人起訴認被告己○○、乙○○轉
    讓愷他命之對象並不包含甲○○，自無再行拘提證人甲○○
    之必要，附此敘明。
六、綜上所述，本案公訴人所舉之前開證據，未能積極證明被告
    己○○、乙○○確有轉讓愷他命予證人林忠義、戊○○之事
    實，本件依調查所得證據，亦不足以證明被告等確有公訴人
    所指之上開犯行。是以本案關於被告二人犯罪之證明，尚未
    達於通常一般之人均不致有所懷疑，而得確信其為真實之程
    度，殊屬無從為有罪之確信。此外，復查無其他積極證據足
    資證明被告二人有公訴人所指之上揭犯行，本案不能證明被
    告二人犯罪，揆諸首揭判例意旨及說明，自應為被告己○○
    、乙○○無罪之諭知。
據上論斷，應依刑事訴訟法第三百零一條第一項前段，判決如主
文。
本件經檢察官丁○○提起公訴，由檢察官溫祖德到庭執行職務。
中  華  民  國　  九十六  　年　　五　　月　　卅一　　日
             刑事第十庭   審判長法　官  樊季康
                                法  官  劉元斐
                                法  官  張筱琪
以上正本證明與原本無異
如不服本判決應於送達後十日內向本院提出上訴狀
                                書記官　廖舜宜
中  華  民  國　  九十六  　年　　五　　月　　卅一　　日
